# 科研经费- 形成产品销售的认定问题

提问人：jdm0109 时间：2022-12-19 21:09:47
如题，自《企企 业 会会 计 准准 则 解解 释 第第 15 号号》出来之后：
一、关于企业将固定资产达到预定可使用状态前或者研发过程中产出的产品或副产品对外销售的会计处理
企业将固定资产达到预定可使用状态前或者研发过程中产出的产品或副产品对外销售（以下统称试运行销售）的，应当按照《企业会计准则第 14 号——收入》、《企业会计准则第 1 号——存货》等规定，对试运行销售相关的收入和成本分别进行会计处理，计入当期损益，不应将试运行销售相关收入抵销相关成本后的净额冲减固定资产成本或者研发支出。试运行产出的有关产品或副产品在对外销售前，符合《企业会计准则第 1 号——存货》规定的应当确认为存货，符合其他相关企业会计准则中有关资产确认条件的应当确认为相关资产。
比如：某粮食品种繁殖与推广项目，该项目本身取得相关的证书，该农业企业的作用是：将该品种进行繁育即应用：
此时，该企业种植该品种的粮食即可产出相应成品，且企业会进行成本分摊，计入库存商品：
现该企业准备申请 2023 年度科研经费项目-农业推广，事务所对项目投入经费进行审计：
1 、根据《企企 业 会会 计 准准 则 解解 释 第第 15 号号》，研发过程中的产成品应当结转成本（相应分摊间接费用），计入库存商品，那么对于企业而言，试验田中的料工费基本被结转至库存商品，导致研发费用较少。按照分摊原则：试验田里面的成本根据总面积进行分摊，那么即便产量不高，所有直接费用应该全部分摊进成本？
2 、现该企业申报的项目经费投入包含设备+特许权+料工费（按区域成本，根据面积分摊）+使用权资产折旧+其他费用-结转的库存商品（企业以系统的发方法对成本进行分摊后得出，但显然该生产成本分摊出的成本与当前分摊的金额不一致）。
问题：
1 、科研经费投入是否如研发费用般：扣除成品成本？但又如上述 1 ，料工费均已结转，应当无相应成本——或者企业的分摊成本有问题，导致分摊的成本实际与试验田申报的料工费不一致；
2 、不扣除成本？
研发支出明细.jpg
(513.9 KB, 下载次数: 193)
2022-12-19 20:50 上传

回答人：chenyiwei
科研经费、研发投入等，都不是会计概念，而是特定领域内的统计概念，其定义和范围应遵循相关的管理规定确定。个人理解，解释 15 号的发布施行应不影响这些专项审计中的统计口径。
在解释 15 号的具体操作方面，所结转的试运行销售产成品成本以假设正常量产情况下的正常成本为限，但不含尚未达到预定可使用状态的固定资产、无形资产的折旧或摊销成本。